【裁判字號】    98,訴,1194
【裁判日期】    990125
【裁判案由】    違反毒品危害防制條例
【裁判全文】
臺灣屏東地方法院刑事判決              98年度訴字第1194號
公  訴  人  臺灣屏東地方法院檢察署檢察官
被      告  甲○○
上列被告因違反毒品危害防制條例案件，經檢察官提起公訴（98
年度毒偵字第1581號），嗣被告於本院準備程序進行中先就被訴
事實為有罪之陳述，本院告知被告簡式審判程序之旨，並聽取當
事人之意見後，裁定改由受命法官獨任依簡式審判程序審理，判
決如下：
    主  文
甲○○施用第一級毒品，累犯，處有期徒刑玖月；又施用第二級
毒品，累犯，處有期徒刑肆月。應執行有期徒刑壹年。
    事  實
一、甲○○前於民國91年間，因施用毒品案件，經本院以91年度
    毒聲字第391 號裁定令入勒戒處所施以觀察勒戒後，認有繼
    續施用毒品傾向，再經本院以91年度毒聲字第799 號裁定強
    制戒治，於92年7 月13日執行完畢。另94年及95年間再因施
    用毒品案件，經法院判處有期徒刑1 年1 月、6 月、1 年8
    月，減刑後應執行有期徒刑1 年6 月確定，97年4 月19日執
    行完畢。仍不知悔改、戒絕毒品，明知海洛因及甲基安非他
    命分別經公告列為毒品危害防制條例第2 條第1 項第1 、2
    款之第一級毒品及第二級毒品，不得非法持有、施用，竟分
    別基於施用第一級毒品海洛因及第二級毒品甲基安非他命之
    犯意，於98年7 月23日10時40分許回溯72小時內之不詳時間
    ，於屏東地區某處，施用第一級毒品海洛因1 次，另於98年
    7 月22 日 下午3 時許，在屏東縣南州鄉朋友家中施用第二
    級毒品甲基安非他命1 次。嗣於98年7 月23日上午9 時許搭
    載黃鳳英（由檢察官以98年度毒偵字1326號偵查中）在屏東
    縣長治鄉○○路152 之1 號前為警查獲，並於黃鳳英皮包內
    扣得海洛因1 包。經警採尿送驗，檢驗出嗎啡陽性反應及甲
    基安非他命陽性反應，而查獲上情。
二、案經屏東縣政府警察局屏東分局報請臺灣屏東地方法院檢察
    署檢察官偵查起訴。
    理  由
一、本案被告甲○○所犯違反毒品危害防制條例案件，並非法定
    刑為死刑、無期徒刑或最輕本刑3 年以上有期徒刑之罪，亦
    非高等法院管轄第一審之案件，而被告於本院準備程序中就
    被訴事實為有罪之陳述，本院合議庭乃裁定由受命法官獨任
    進行簡式審判程序。又簡式審判程序之證據調查，依刑事訴
    訟法第273 條之2 規定，不受同法第159 條第1 項審判外陳
    述排除之限制，再被告對於卷內之各項證據，亦不爭執證據
    能力，故卷內所列之各項證據，自得作為證據，先予敘明。
二、上揭事實，業據被告於警詢及本院審理中坦承不諱，其為警
    所採集之尿液檢體，經送請台灣檢驗科技股份有限公司以酵
    素免疫分析法及氣相層析質譜儀法檢驗，結果呈嗎啡及甲基
    安非他命陽性反應，有該公司98年8 月19日編號
    KＺ000000000 000 號濫用藥物尿液檢驗報告及尿液送檢人真
    實姓名對照表各1 份在卷足憑，堪認被告前開自白與事實相
    符。又按毒品危害防制條例於92年7 月9 日修正公布，其中
    第20條、第23 條 將施用毒品之刑事處遇程序，區分為「初
    犯」、「5 年內再犯」、「5 年後再犯」，而依立法理由觀
    之，僅限於「初犯」、「5 年後再犯」，始應先經觀察、勒
    戒或強制戒治程序，倘被告於5 年內已再犯，經依法追訴處
    罰，縱其第3 次（或第3 次以上）再度施用毒品之時間，在
    初犯經觀察、勒戒或強制戒治執行完畢釋放5 年以後，已不
    合於「5 年後再犯」之規定，且因已於「5 年內再犯」，顯
    見其再犯率甚高，原實施觀察、勒戒或強制戒治，已無法收
    其實效，即應依該條例第10條處罰，最高法院95年5 月9 日
    95年度第7 次刑事庭會議決議可資參照。查被告前於91年間
    ，因施用毒品案件，經本院以91年度毒聲字第391 號裁定令
    入勒戒處所施以觀察勒戒後，認有繼續施用毒品傾向，再經
    本院以91年度毒聲字第799 號裁定強制戒治，於92年7 月13
    日執行完畢。另94年及95 年 間再因施用毒品案件，經法院
    判處有期徒刑1 年1 月、6 月、1 年8 月，減刑後應執行有
    期徒刑1 年6 月確定，97年4 月19 日 執行完畢等事實，有
    臺灣屏東地方法院檢察署刑案資料查註紀錄表、臺灣高等法
    院被告全國前案紀錄表各1 份在卷可按，是被告於強制戒治
    執行完畢釋放後，5 年內已再犯施用毒品案件，經本院判處
    罪刑確定，則其犯再本件施用毒品案件，即非屬該條例第20
    條第3 項所稱「5 年後再犯」之情形，檢察官自應依法追訴
    。
三、查海洛因、甲基安非他命分屬毒品危害防制條例第2 條第2
    項第1 款、第2 款所規定之第一級毒品及第二級毒品。是核
    被告前開所為，分別係犯毒品危害防制條例第10條第1 項施
    用第一級毒品及同條第2 項之施用第二級毒品罪。其持有毒
    品復進而施用，持有毒品之低度行為，各為施用毒品之高度
    行為所吸收，均不另論罪。被告所犯上開2 罪，犯意各別，
    行為互殊，應予分論併罰。又查被告前有如事實欄所示之科
    刑及執行情形，有臺灣屏東地方法院檢察署刑案資料查註紀
    錄表、臺灣高等法院被告前案紀錄表各1 份附卷足憑，其於
    刑之執行完畢後5 年內，故意再犯本件有期徒刑之罪，均為
    累犯，均應依刑法第47條第1 項加重其刑。爰審酌被告施用
    毒品，足以戕害其身心，滋生其他犯罪，且前有多次施用毒
    品前科，素行非佳，有上開前科紀錄表可稽，惟念其坦承犯
    行，且施用毒品行為於本質上係屬自我戕害行為，反社會性
    之程度尚屬較低等一切情狀，各量處如主文所示之刑，並定
    應執行刑。
據上論斷，應依刑事訴訟法第273 條之1 第1 項、第299 條第1
項前段，毒品危害防制條例第10條第1項、第2項，刑法第11 條
、第47條第1項、第51條第5款，判決如主文。
本案經檢察官劉昀到庭執行職務。
中    華    民    國    99    年    1     月    25    日
                    刑事第一庭  法  官  涂裕洪
以上正本證明與原本無異。
如不服本判決應於收受判決後10日內向本院提出上訴書狀，並應
敘述具體理由；其未敘述上訴理由者，應於上訴期間屆滿後20日
內向本院補提理由書（均須按他造當事人之人數附繕本）「切勿
逕送上級法院」。
中    華    民    國    99    年    1     月    25    日
                                書記官  卓春成
附錄本判決論罪科刑法條：
毒品危害防制條例第10條第1、2項：
施用第一級毒品者，處6月以上5年以下有期徒刑。
施用第二級毒品者，處 3 年以下有期徒刑。

司法院資訊處製作；財團法人民間司法改革基金會備份。
